Angelo Paul Yenque Tume

Coordinador de Investigación, Desarrollo & T.I

ayenque@outlook.com | www.linkedin.com/in/ayenque Celular: +51 912306617



PERFIL:

Ingeniero de Sistemas de la Universidad Peruana de Ciencias Aplicadas, formado en Ingeniería Industrial en la UNMSM. Con experiencia en administración de base de datos, sistemas de información, estudios de mercado, análisis comercial y logística, control de gestión, tecnología de la información, elaboración y automatización de reportes, lectura e implementación de indicadores y atención al cliente.

<u>Skills/Competencias</u>: Pensamiento analítico, capacidad de planificación, orientación al cliente, creatividad e innovación, mentalidad de crecimiento e iniciativa.

EXPERIENCIA LABORAL:

Reno Químicos Perú - Irabazle Perú | Coordinador de Investigación, Desarrollo & T.I Ago. 2020 - Hoy

- ✓ Investigar y analizar la estadística de las importaciones y exportaciones de la empresa como de las compañías afiliadas (Reno Chile, Reno Argentina y Reno Paraguay) para los diferentes sectores industriales, productos, clientes y competencias del mercado de cada compañía, con la finalidad de generar información necesaria para la toma de decisiones y que contribuya con la investigación de nuevos mercados, productos y proveedores y consolidar la participación de la empresa en el mercado
- ✓ Consolidar, analizar, verificar y presentar los reportes de los "PRODUCTOS CONTROLADOS" para diversas entidades gubernamentales como SUNAT (IQBF), PRODUCE (Etanol, Metanol, Trietanolamina), etc. Coordinando con las diversas áreas el cumplimiento de las políticas y normativas aplicables para todas las operaciones de la empresa.
- ✓ Gestión integral del sistema SAP Business One en Reno Perú, incluyendo la implementación de nuevas funcionalidades para optimizar procesos empresariales. Desarrollo de reportes gerenciales en Crystal Reports para mejorar el control estratégico. Capacitación y soporte técnico continuo al personal para garantizar la eficiencia operativa. Responsable de la coordinación de mantenimientos de software y hardware, así como de la gestión del inventario de equipos tecnológicos
- ✓ Elaborar herramientas de segmentación de clientes, seguimiento de ventas, generando reportes automatizados de ventas, control de inventarios, comparativos mensuales y anuales (YOY, YTD, MTD y demás históricos), herramientas de seguimiento diario para el ejecutivo comercial, supervisores y gerencias para gestionar indicadores y medición de avances reales o acumulados, con forecast y budget por toneladas, ventas y margen en dólares
- ✓ Automatización de reportes y herramientas para las diversas áreas como Finanzas, Operaciones, Compras, incluyendo control de costos, inventarios y productividad. Enfoque constante en la mejora continua de procesos.

Corporación GTM del Perú S.A. | Jefe de Investigación, Desarrollo & T.I Oct. 2013 – May. 2020

- ✓ Responsable de implementar los proyectos CRM (Microsoft Dynamics CRM) y S&OP (planificación de la demanda) en GTM Perú, capacitando al equipo comercial y asegurando su utilidad en la gestión de ventas y oportunidades de negocio. Designado como "Superusuario Líder" para la implementación en Ecuador y Colombia, apoyando además en la implementación en las sedes de Costa Rica y Guatemala.
- ✓ Coordinar costeo de productos en inventario mediante el análisis de importaciones, stocks, ventas, presupuestos y precios de mercado para elaborar listas de precios junto con el gerente comercial (Pricing Specialist)

- ✓ Gestión de los reportes de productos controlados a SUNAT, OSINERMING, PRODUCE.
- ✓ Desarrollar herramientas de segmentación de clientes, seguimiento de ventas, generando reportes automatizados e indicadores para monitorear avances respecto a forecast y presupuesto
- ✓ Asegurar el funcionamiento de los sistemas y del hardware y software en todo GTM Perú. Brindando el apoyo al personal con los recursos y consultas que soliciten

Corredores de Seguros Falabella | Analista de Control de Gestión

Feb. 2013 – Oct. 13

- √ Cálculo y análisis de la provisión y reembolsos a las compañías aseguradoras
- ✓ Elaboración y mantenimiento del "Tablero de Control" para la lectura de indicadores gerenciales
- ✓ Efectuar el cierre de ventas de Bancos, Oficinas y Tiendas, así como el cálculo de comisión de vendedores, supervisores y jefes a nivel nacional
- ✓ Participación en estudios de mercado en conjunto con el área comercial, generación de campañas, además de la elaboración de reportes comerciales
- ✓ Generar sistemas de información automáticos para el control y análisis de ventas

Empresa Editora El Comercio | Analista de Business Intelligence

Oct. 2010 - Feb.2013

- ✓ Consolidar ventas y elaborar proyección de crecimiento de suscripciones para envío al área de producción
- ✓ Proporcionar la pauta de reparto de suscripciones de los productos para la distribución
- ✓ Controlar el crecimiento y analizar la deserción de los clientes y productos
- ✓ Gestionar los cierres de información gerencial, cálculo de comisiones y proporcionar indicadores a las unidades de negocio
- ✓ Generar sistemas automáticos y tableros de control en Qlikview y Power BI para el control de los procesos de ventas, atención al cliente y RRHH como, por ejemplo, simulador de comisiones, reporte de asistencia, vacaciones, etc.

Grupo G.S.S (Global Sales Solutions)

Jun. 2010 - Oct. 2010

SERPROIN Perú S.A.C. (FORTEL) – Asesor de Atención al Cliente

Dic. 2009 - Jun. 2010

(Claro Corporativo)

MDY – Ejecutivo de Atención al Cliente

Nov. 2007 - Sep. 2009

(Claro Personas Naturales)

FORMACIÓN ACADÉMICA:

- o Ingeniería de Sistemas en UNIVERSIDAD PERUANA DE CIENCIAS APLICADAS
- o Ingeniería Industrial de la UNIVERSIDAD NACIONAL MAYOR DE SAN MARCOS
- O Diplomado en SAP Integral en Prime Institute
- O ADMINISTRACIÓN DE BASE DE DATOS SQL SERVER INSTITUTO CIBERTEC
- O QLIKVIEW PROFESIONAL V11 QlikSoft S.A.C.

CONOCIMIENTOS:

- Office Nivel Expert: Microsoft Excel, Access, Word, Power Point, Outlook, Office 365, etc.
- Software: SAP Business One, Crystal Reports, Microsoft SQL Server, Power BI, Qlick View, MySQL, SAP S/4HANA, Siebel, Business Intelligence
- o Lenguajes de Programación: **Python**, DAX, Ruby, C++, Javascript
- o Edición de Audio y Video: Fruity Loops, Camtasia, Sony Vegas, Adobe Premiere
- o **Diseño de Páginas Web**, Wordpress, HTML, Canva, etc.

REFERENCIA LABORAL

 Luisa Granda | Gerente Comercial – Corporación GTM del Perú S.A. Móvil: +51 998335022

Kilmer Martinez | Jefe de Planeamiento Estratégico – Empresa Editora El Comercio

Móvil: +51 942097987